# 新金融工具准则下其他权益工具投资公允价值变动对所得税影响

提问人：luckycat_1988 时间：2020-02-13 10:10:44
请教陈版，A公司持有B公司的三无股权， 2019 年度前作为可供出售金融资产核算，采用按成本计量，账面价值为100 。 2019 年 1 月 1 日A公司执行新金融工具准则后，将B公司股权划分为指定为以公允价值计量且其变动计入其他综合收益的金融资产，根据评估报告，持有的B公司股权价值为 150 ，于期初确认其他综合收益 50 。
我的问题是，指定为以公允价值计量且其变动计入其他综合收益的金融资产在处置时的收益直接转入留存收益，累计确认的其他综合收益也直接转入留存收益，均不影响当期损益。在这种情况下：
1 、公允价值变动是否还需要确认递延所得税负债？
2 、如果需要确认，那么在处置金融资产的时候，递延所得税负债应当通过什么科目转回？

回答人：chenyiwei
1 、仍需就FVOCI权益工具投资（其他权益工具投资）的公允价值变动确认递延所得税资产／负债（其中确认递延所得税资产仍须满足在可预见的未来很可能转回以及转回时可获得足够多应纳税所得额的条件）。确认递延所得税时，对应科目为其他综合收益。
2 、这部分递延所得税资产／负债在后续处置该项金融资产时先转回到其他综合收益，再转入留存收益。

提问人：跨度防护 时间：2020-02-13 22:35:26
请教陈版，类似这种，对于税没有影响，为什么还要确认递延所得税资产或负债？

回答人：chenyiwei
虽然公允价值变动不立即产生税务影响，但日后处置时仍需就处置所得缴纳所得税，且暂时性差异也同样存在。